臺灣彰化地方法院刑事判決
110年度交易字第64號
公  訴  人  臺灣彰化地方檢察署檢察官
被      告  黄思維



上列被告因過失傷害案件，經檢察官提起公訴（109年度偵字第8
487號），本院判決如下：
    主  文
本件公訴不受理。
    理  由
一、公訴意旨如附件檢察官起訴書所載。
二、按告訴乃論之罪，告訴人於第一審辯論終結前，得撤回其告
    訴；告訴經撤回者，應諭知不受理之判決；又依第303 條所
    為之不受理判決，得不經言詞辯論為之，刑事訴訟法第238
    條第1 項、第303 條第3 款及第307 條分別定有明文。
三、查告訴人告訴被告過失傷害部分，起訴書認係犯修正前刑法
    第284條第1項前段之過失傷害罪，依同法第287條前段規定
    ，須告訴乃論。茲經被告與告訴人達成調解，並經其具狀撤
    回告訴，有本院110年度彰司刑移調字第117號調解程序筆錄
    、刑事撤回告訴狀、電話洽辦公務紀錄單在卷可稽，依上開
    說明，爰不經言詞辯論，逕為諭知不受理之判決。
四、據上論斷，應依刑事訴訟法第303 條第3 款、第307 條，判
    決如主文。
中　　華　　民　　國　　110 　年　　5 　　月　　21　　日
                  刑事第四庭    法  官    林怡君
以上正本證明與原本無異。
如不服本判決應於收受判決後20日內向本院提出上訴書狀，並應
敘述具體理由；其未敘述上訴理由者，應於上訴期間屆滿後20日
內向本院補提理由書（均須按他造當事人之人數附繕本）「切勿
逕送上級法院」。
告訴人或被害人對於判決如有不服具備理由請求檢察官上訴者，
其上訴期間之計算係以檢察官收受判決正本之日期為準。
中　　華　　民　　國　　110 　年　　5 　　月　　21　　日
                                書記官    馬竹君
臺灣彰化地方檢察署檢察官起訴書
                                     109年度偵字第8487號
　　被　　　告　黄思維  男　00歲（民國00年00月00日生）
　　　　　　　　　　　　住彰化縣○○市○○路0段000巷00弄
                        00號
　　　　　　　　　　　　國民身分證統一編號：Z000000000號
上列被告因過失傷害案件，已經偵查終結，認應該提起公訴，茲
將犯罪事實及證據並所犯法條分敘如下：
　　　　犯罪事實
一、黄思維於民國108年3月9日15時44分許，駕駛車牌號碼000-
　　0000號自用小客車，沿彰化縣彰化市中正路2段800巷由西往
    東方向行駛，行經該路段與中正路2段之無號誌交岔路口時
    ，本應注意行駛至無號誌交岔路口，支線道應暫停讓右方幹
    線道先行，竟疏未注意，貿然行駛，適有陳俊瑋騎乘車牌號
    碼000-0000號普通重型機車，沿彰化縣彰化市中正路2段由
    南往北方向行駛，途經上開交岔路口因而發生碰撞，致陳俊
    瑋受有左側股骨骨折之傷害。嗣黄思維於肇事後，在偵查機
    關尚未發覺犯罪前，即向至現場處理員警坦承肇事而自首，
    並接受裁判。
二、案經陳俊瑋聲請彰化縣彰化市調解委員會調解不成立，並聲
    請移送偵查而經彰化縣彰化市調解委員會函送偵辦暨彰化縣
    警察局彰化分局報告偵辦。
　　　　證據並所犯法條
一、證據清單及待證事實：
編號 證據名稱 待證事實 1 被告黄思維於警詢及偵訊時之供述 證明被告黄思維於上開時、地，行經上開路段，駕車與告訴人陳俊瑋騎乘之機車發生碰撞，致告訴人受有傷害之事實。 2 告訴人陳俊瑋於警詢及偵訊時之指訴 證明告訴人陳俊瑋於上開時、地，騎乘機車行經上開路段，因與被告駕駛之車輛發生碰撞，致告訴人受有傷害之事實。 3 (1)道路交通事故現場圖 (2)道路交通事故調查報告表(一)、(二)-1 (3)車禍現場照片 (4)證號查詢汽車駕駛人 (5)車輛詳細資料報表 (6)交通部公路總局臺中區監理所109年10月20日彰鑑字第 　&ZZZZ;0000000000號函暨彰化縣區車輛行車事故鑑定會鑑定意見書 1、被告駕駛自用小客車，行至無號誌交岔路口，支線車道 未暫停讓右方幹道車先行，為肇事主因。 2、告訴人駕駛普通重型機車，行經無號誌交岔路口，疏未減速慢行，做隨時停車之準備，為肇事次因。 4 (1)彰化基督教醫療財團  法人彰化基督教醫院  診斷證明書 (2)臺北市立萬芳醫院-委託財團法人臺北醫學大學辦理之診斷證明書 證明告訴人於本件車禍受有左側股骨骨折(左側股骨近端骨折)傷害之事實。 
二、按行為後法律有變更者，適用行為時之法律，但行為後之法
　　律有利於行為人者，適用最有利於行為人之法律，刑法第2
    條第1項定有明文。被告行為後，刑法第284條業於108年5月
    29日經總統公布修正施行，並自同年5月31日起生效。修正
    前之刑法第284條第1項原規定：「因過失傷害人者，處六月
    以下有期徒刑、拘役或五百元以下罰金，致重傷者，處一年
    以下有期徒刑、拘役或五百元以下罰金。」，修正後之條文
    則為：「因過失傷害人者，處一年以下有期徒刑、拘役或十
    萬元以下罰金；致重傷者，處三年以下有期徒刑、拘役或三
    十萬元以下罰金。」，經比較修正前後之法律，新法提高法
    定刑上限，是本案經新舊法比較之結果，應以被告行為時之
    法律即修正前之刑法第284條對被告較為有利，依刑法第2條
    第1項規定，自應適用行為時即修正前刑法第284條之規定。
    故核被告所為，係犯修正前刑法第284條第1項前段之過失傷
    害罪嫌。又被告於肇事後自首犯行，此有彰化縣警察局道路
    交通事故肇事人自首情形紀錄表在卷可按，請審酌依刑法第
    62條前段規定審酌刑度。
三、依刑事訴訟法第251條第1項提起公訴。
　　此　致
臺灣彰化地方法院
中　　華　　民　　國　 109　　年　　12　　月　 30 　　日
　　　　　　　　　　 　       檢  察  官  吳 宇 軒
本件正本證明與原本無異
中　　華    民    國   110    年     1    月    8     日                               書  記  官  黃 玉 蘭
附錄本案所犯法條：
修正前中華民國刑法第284條
因過失傷害人者，處六月以下有期徒刑、拘役或五百元以下罰金
；致重傷者，處一年以下有期徒刑、拘役或五百元以下罰金。
從事業務之人，因業務上之過失傷害人者，處一年以下有期徒刑
、拘役或一千元以下罰金；致重傷者，處三年以下有期徒刑、拘
役或二千元以下罰金。